臺灣高雄地方法院刑事判決　　　　　　　　　　　　九十三年度訴字第二三二五號
　　公　訴　人　臺灣高雄地方法院檢察署檢察官
　　被　　　告　甲○○
右列被告因違反毒品危害防制條例案件，經檢察官提起公訴（九十三年度偵字第一五
四六一號），嗣本院訊問被告後，因被告認罪，並詢問檢察官、被告意見後，乃裁定
進行簡式審判程序，本院判決如左：
    主  文
甲○○連續施用第一級毒品，處有期徒刑拾月。
    事  實
一、甲○○曾於民國八十七年間，因施用毒品案件，經臺灣臺南地方法院檢察署檢察
    官聲請臺灣臺南地方法院以八十七年度毒聲字第一二一三號（起訴書誤載為第一
    二一四號）刑事裁定送臺灣臺南看守所附設勒戒處所觀察、勒戒後，認無繼續施
    用毒品傾向，由臺灣臺南地方法院檢察署檢察官於八十七年十二月二十一日釋放
    ，並以八十七年度偵字第一三九二三號為不起訴之處分，嗣並確定；再於八十八
    年間，因施用毒品案件，經臺灣高雄地方法院檢察署檢察官聲請本院以八十八年
    度毒聲字第一九一八號刑事裁定送臺灣高雄看守所附設勒戒處所觀察、勒戒後，
    認無繼續施用毒品傾向，由臺灣高雄地方法院檢察署檢察官於八十八年三月二十
    日釋放，並以八十八年度偵字第六九五二號為不起訴之處分，嗣並確定；復於八
    十八年間，因施用毒品案件，經臺灣高雄地方法院檢察署檢察官聲請本院以八十
    八年度毒聲字第八○六七號刑事裁定令入戒治處所施以強制戒治一年，後因強制
    戒治執行已滿三月，戒治處所認無繼續戒治之必要，臺灣高雄地方法院檢察署檢
    察官乃聲請本院以八十九年度毒聲字第二三六七號刑事裁定停止戒治，所餘戒治
    期間，付保護管束，嗣於八十九年十月二十八日保護管束期滿，未經撤銷，視為
    強制戒治期滿。詎猶不知悔改，明知海洛因係毒品危害防制條例第二條第二項第
    一款所明定之第一級毒品，不得施用、持有，仍於強制戒治期滿執行完畢後五年
    內，復基於施用第一級毒品海洛因之概括犯意，自九十二年五月十一日至同年月
    十八日止，連續在高雄監獄禮十一舍三房（起訴書贅載等處），以將第一級毒品
    海洛因摻入香菸內吸食之方式，施用第一級毒品海洛因三次。嗣於同年月十九日
    ，因高雄監獄衛生科人員採取甲○○之尿液，送請臺灣檢驗科技股份有限公司（
    下稱臺灣檢驗公司）檢驗結果，發現其所排放之尿液，呈嗎啡陽性反應，始悉上
    情。
二、案經臺灣高雄監獄移送臺灣高雄地方法院檢察署檢察官偵查起訴，嗣本院訊問被
    告後，因被告認罪，並詢問檢察官、被告意見後，乃裁定進行簡式審判程序。
    理  由
一、訊據被告甲○○對於右揭時地以前揭方式，連續施用第一級毒品海洛因三次之事
    實供認不諱，而被告經高雄監獄衛生科人員於九十二年五月十九日採取其尿液，
    檢驗結果，確呈嗎啡陽性反應，有臺灣高雄監獄受刑人毒癮潛在情形確認檢查、
    初複檢驗結果名冊、臺灣檢驗公司九十二年六月六日報告編號ＫＺ000000
    000000號濫用藥物尿液檢驗報告影本一紙在卷可參（參見臺灣高雄地方法
    院檢察署九十二年度偵字第一三四六二號案卷第五頁、第一百零九頁）。按海洛
    因係由嗎啡經化學合成之半人工合成品，其藥（毒）性倍於嗎啡，其施打或吸食
    後經人體代謝作用而分解成藥（毒）性較低之嗎啡，而於尿液中被檢測出，故吸
    食或施打海洛因或嗎啡在尿液中均以嗎啡形態被檢驗出，又施用海洛因，其於尿
    液中排出之最長時限，受施用劑量、施用方式、個人體質及其代謝情況等因素影
    響，因個案而易，施用海洛因一般可檢出之最長時間為海洛因服用後二至四天，
    分別業經憲兵司令部八十年三月二十五日（八○）鑑驗字第○九九九號、行政院
    衛生署管制藥品管理局九十一年十月三日管檢字第一一○四三六號函釋在案，此
    為本院職務上已知之事實。本件被告供承於右揭時日，連續在前揭處所，施用第
    一級毒品海洛因三次，嗣經高雄監獄衛生科人員於九十二年五月十九日，亦即被
    告施用後四日內，採集其尿液，送請臺灣檢驗公司以前述方法檢驗結果，其所排
    放之尿液，確呈嗎啡陽性反應，足認被告前揭自白，核與事實相符，應堪採信。
    次查，被告曾於八十七年間，因施用毒品案件，經臺灣臺南地方法院檢察署檢察
    官聲請臺灣臺南地方法院以八十七年度毒聲字第一二一三號刑事裁定送臺灣臺南
    看守所附設勒戒處所觀察、勒戒後，認無繼續施用毒品傾向，由臺灣臺南地方法
    院檢察署檢察官於八十七年十二月二十一日釋放，並以八十七年度偵字第一三九
    二三號為不起訴之處分，嗣並確定；再於八十八年間，因施用毒品案件，經臺灣
    高雄地方法院檢察署檢察官聲請本院以八十八年度毒聲字第一九一八號刑事裁定
    高雄地方法院檢察署檢察官於八十八年三月二十日釋放，並以八十八年度偵字第
    六九五二號為不起訴之處分，嗣並確定；復於八十八年間，因施用毒品案件，經
    臺灣高雄地方法院檢察署檢察官聲請本院以八十八年度毒聲字第八○六七號刑事
    裁定令入戒治處所施以強制戒治一年，後因強制戒治執行已滿三月，戒治處所認
    無繼續戒治之必要，臺灣高雄地方法院檢察署檢察官乃聲請本院以八十九年度毒
    聲字第二三六七號刑事裁定停止戒治，所餘戒治期間，付保護管束，嗣於八十九
    年十月二十八日保護管束期滿，未經撤銷，視為強制戒治期滿，有臺灣高等法院
    被告全國前案紀錄表各一份附卷可按。本件事證明確，被告犯行洵堪認定。
二、查海洛因係毒品危害防制條例第二條第二項第一款所明定之第一級毒品，不得施
    用、持有。次按，犯毒品危害防制條例第十條施用第一級、第二級毒品之罪者，
    檢察官應聲請法院裁定，令被告入勒戒處所觀察、勒戒，經觀察、勒戒後，檢察
    官依據勒戒處所之陳報，認受觀察、勒戒人無繼續施用毒品傾向者，應即釋放，
    並為不起訴之處分；認受觀察、勒戒人有繼續施用毒品傾向者，檢察官應聲請法
    院裁定令入戒治處所強制戒治，其期間為六個月以上，至無繼續強制戒治之必要
    為止，但最長不得逾一年，強制戒治期滿，應即釋放，由檢察官為不起訴之處分
    ；觀察、勒戒或強制戒治執行完畢釋放後，五年內再犯第十條之罪者，應依一般
    刑事訴訟程序予以起訴論罪科刑，此觀諸毒品危害防制條例第二十條第一項、第
    二項、第二十三條第一項、第二項規定自明。被告既曾因施用毒品案件，經檢察
    官先後二次聲請法院以裁定送勒戒處所觀察、勒戒執行完畢後，均認無繼續施用
    毒品之傾向，復因施用毒品案件，經檢察官聲請法院以裁定令入戒治處所施以強
    制戒治一年，後因強制戒治執行已滿三月，戒治處所認無繼續戒治之必要，經檢
    察官聲請後，再由法院裁定停止戒治，所餘戒治期間，付保護管束，嗣因保護管
    束期滿未經撤銷，視為強制戒治期滿執行完畢，其於五年內再犯本件施用毒品案
    件，依前述規定自應予以起訴論罪科刑。核被告所為，係犯毒品危害防制條例第
    十條第一項之施用第一級毒品罪。其施用第一級毒品海洛因前後，持有第一級毒
    品海洛因之低度行為，應為施用第一級毒品之高度行為所吸收，不另論其持有第
    一級毒品罪。被告先後三次施用第一級毒品之犯行，時間緊接，犯罪構成要件相
    同，顯係基於概括犯意反覆為之，應依連續犯之規定論以一罪，並依法加重其刑
    。爰審酌被告前即曾因施用毒品經法院裁定令入勒戒處所觀察、勒戒二次，及令
    入戒治處所施以強制戒治一次，此有臺灣高等法院被告全國前案紀錄表各一份在
    卷足據，仍未戒絕毒品，再犯本件施用第一級毒品罪，顯見其無悔改之意，意志
    不堅，惟念其施用毒品乃自戕一己之身體健康，尚未害及他人，且犯後坦承犯行
    ，態度尚稱良好等一切情狀，量處如主文所示之刑。
據上論斷，應依刑事訴訟法第二百七十三條之一第一項、第二百九十九條第一項前段
，毒品危害防制條例第十條第一項，刑法第十一條前段、第五十六條，判決如主文。
中      華      民      國      九十三      年    十一    月  二十六    日
                                  臺灣高雄地方法院刑事第十二庭
                                      法  官      伍逸康
右正本證明與原本無異。
如不服本判決，應於判決送達後十日內，向本院提出上訴狀。
                                      書記官      吳月華
中      華      民      國      九十三      年    十一    月  二十六    日
附錄：
毒品危害防制條例第十條
施用第一級毒品者，處六月以上五年以下有期徒刑。
施用第二級毒品者，處三年以下有期徒刑。
